# 根据规定基金不能约定保本保收益，对于优先级如何会计处理

提问人：xiaomozi2 时间：2017-09-21 15:12:17
陈版，请教您一个问题。根据私募投资基金监督管理暂行办法，第十五条　私募基金管理人、私募基金销售机构不得向投资者承诺投资本金不受损失或者承诺最低收益。 如果A公司、B公司、C公司设立基金，A为LP,出资90%，B公司为优先级出资10%，C为GP。假设根据基金安排等判断，A控制该基金。 那么 1 、在A公司对该基金并表的时候，对于B的出资如何认定？放在负债么？
因为不能对优先级承诺保本保收益，是否还符合金融负债的定义呢？那什么情况下将优先级确认为负债呢？
2 、假设基金总额为 1 亿元，A公司合并的时候，如何合并？跟普通子公司合并一样，将基金的资产负债全部合并进来么?
麻烦陈版了，困扰很久了。

回答人：chenyiwei
1 、优先级投资人对基金的出资应在合并报表层面确认为负债。即使不承诺保证本金安全和最低收益，但基金总有存续期限，到期必须清算分配；在存续期间，只要有利润也必须向优先级LP分红，所以仍然存在“向其他方交付现金或其他金融资产的合同义务”。这个义务不能通过A的单方面行为而避免。所以仍应确认为负债。 2 、基金的所有资产、负债均应纳入A的合并报表。A自身对基金的出资与基金报表中“实收基金”的相应份额抵销，优先级LP的出资及尚未分配给优先级LP的收益确认为负债，应归属于优先级LP的收益为利息支出。应支付给GP的管理费列作管理费用。